# 固定资产入账问题

提问人：sjr1234 时间：2015-11-23 09:43:05
请教陈版，企业在建工程结转固定资产时，将承包方负担的税费(营业税、附加税等)计入固定资产原值中，税票已交给企业，但税票抬头为个人，请问该部分税费能否计入固定资产原值中？会计准则及解释中貌似无相关叙述，请问这部分税费金额如何操作，计入营业外支出是否合适？@陈版

回答人：chenyiwei
理论上说，如果当初的工程承包合同中就明确了相关税费由企业（发包方）负担，则依据该约定负担的个人税费属于使固定资产达到预定可使用状态的必要、合理支出，会计上可以认可计入固定资产成本。但是在税务上，因为税前扣除凭证不合规，这部分代为承担的税费将很可能不能在企业所得税前扣除。